臺灣高等法院交通事件裁定　　　　　　　　　　　九十一年度交抗字第一○八九號
　　抗　告　人
　　即受處分人　　甲○○　四十.
右抗告人因違反道路交通管理處罰條例案件，不服臺灣板橋地方法院中華民國九十一
年十一月十八日裁定（九十一年度交聲字第一三五六號），提起抗告，本院裁定如左
：
    主  文
抗告駁回。
    理  由
一、按汽車駕駛人，駕駛汽車拒絕接受酒精濃度及吸食毒品、迷幻藥、麻醉藥品及其
    相類似之管制藥品測試之檢定者，處新臺幣六萬元罰鍰，並吊銷其駕駛執照，道
    路交通管理處罰條例第三十五條第三項前段、第三條第八款定有明文。
二、本件受處分人甲○○於九十一年五月二十四日凌晨一時五十一分左右，駕駛車號
    ＧＴ─七九六七號自用一般小客車，沿臺北縣新莊中港二橋行駛，經臺北縣警察
    局新莊分局（以下稱新莊分局）員警攔查，發現受處分人身上有明顯之酒味，於
    是按照警察人員交通執法程序手冊之「取締酒後駕車程序」，明確告知並勸導受
    處分人應接受酒精濃度測試，並告知拒絕測試將處以新台幣六萬元罰鍰之後果，
    惟受處分人竟仍未配合接受測試，舉發員警乃以受處分人有違反前揭道路交通管
    理處罰條例第三十五條第三項規定之行為掣單舉發。嗣因受處分人拒絕簽收員警
    開立之舉發違反道路交通管理事件通知單，經員警在舉發通知單上載明受處分人
    拒絕簽收之事由後，依違反道路交通管理事件統一裁罰標準及處理細則第十一條
    第一項第一款規定，視為受處分已經收受該通知單。惟受處分人於應到案日期前
    向原處分機關提出申訴，經原處分機關轉請舉發單位即新莊分局調查結果，仍認
    受處分人有前述違規行為，原處分機關乃依前揭道路交通管理處罰條例第三十五
    條第三項及違反道路交通管理事件統一裁罰標準表之規定，於九十一年七月二十
    六日裁處異議人罰鍰新台幣六萬元並吊銷駕駛執照。
三、經查：本件抗告人即受處分人甲○○於九十一年五月二十四日凌晨一時五十一分
    左右，駕駛車號ＧＴ─七九六七號自用一般小客車，沿臺北縣新莊中港二橋行駛
    ，因員警於盤查時發現抗告人有酒後駕車之情形，要求施作酒精檢測，抗告人未
    配合接受酒精濃度測試，經臺北縣警察局新莊分局員警掣單舉發。嗣因受處分人
    拒絕簽收員警開立之舉發違反道路交通管理事件通知單，經員警在舉發通知單上
    載明受處分人拒絕簽收之事由後，依違反道路交通管理事件統一裁罰標準及處理
    細則第十一條第一項第一款規定，視為受處分人已經收受該通知單，有臺北縣警
    察局北縣警交字第Ｃ00000000號舉發違反道路交通管理事件通知單影本
    一紙附卷可稽。抗告人矢口否認有任何拒絕酒測之行為，辯稱：「當日於新莊中
    港二橋被三位員警攔下酒測，吹氣二次皆不行，經員警示範，伊再吹，一員警謂
    可，但檢測出來卻被另兩位員警撕碎丟吊橋下，接著伊再吹一次，報告出來又不
    行，‧‧‧‧之後我有要求警員將酒測單據給我看，但是警察不肯給我看，就表
    示要開我拒絕酒測的舉發單」，並以當時友人何美娥在場可資證明等詞置辯；然
    經原審傳訊當時舉發之員警林典蔚到庭結證稱：「異議人雖然同意我們做酒測，
    但是他是以消極的態度來作酒測，不配合我們的要求，第一次時異議人是含著吹
    氣管不吹氣，結果測不出結果；第二次異議人吹氣時間太短，通常我們做的時間
    是三到五秒，但是異議人只有稍吹一下，就表示他完成了；第三次也是同第二次
    情形，結果三次都無法測試成，當時我們攔下異議人時，就發現他散發濃厚的酒
    味氣，所以才會要求他做酒測的。我們在作酒測前，都會告知受測人測試方法並
    指導他如何吹氣及時間等等，才讓他們作測試」、「酒測結果不成功的話，根本
    不會有所謂的酒測單出來，‧‧‧當天異議人酒測時，根本沒有酒測單」等語（
    參原審卷第二十頁、第二十一頁）。足認當時員警林典蔚對抗告人進行盤查，因
    發現抗告人身上有酒味等客觀事實，要求對駕駛人施行酒精測試，是以員警林典
    蔚於本件舉發過程中，其盤查行為之發動、酒精測試之時機，均屬適當，又本件
    員警與抗告人並無仇怨，並無捏造事實違法取締，又甘犯偽證罪嫌到庭矯證之必
    要，是執勤警員本其維護交通秩序、安全職責所為之舉發，為適法公正之行政處
    分，自應受到合法、正確之推定。職此，本件員警據抗告人拒絕配合接受酒精測
    試一節掣單舉發，當屬有據。從而，原處分機關認受處分人拒絕配合員警酒測之
    違規事實明確，據上開規定予以裁罰，並無違法或不當，原審因以異議為無理由
    ，予以駁回，核無違誤，抗告意旨仍執陳詞否認其有拒絕酒測之違規情形，並提
    出友人可為佐證，本院核無必要，其抗告為無理由，應予駁回。
四、據上論斷，應依道路交通案件處理辦法第二十六條、刑事訴訟法第四百十二條，
    裁定如主文。
中      華      民      國    九十一    年    十二    月      十八      日
                              臺灣高等法院交通法庭
                                  審判長法  官  葉  騰  瑞
                                        法  官  黃  國  忠
                                        法  官  江  國  華
右正本證明與原本無異。
不得再抗告。
                                        書記官  吳  碧  玲
中      華      民      國      九十一   年   十二    月      二十      日
